# 出差补贴

提问人：helenpqh 时间：2021-09-10 09:56:25
请问：公司给员工的出差补助，即差补（按税法规定不需交个税），是否属于应付职工薪酬核算的范围？如是，是计入工资还是福利费？

回答人：chenyiwei
如果根据实际支出实报实销的，则计入差旅费，不计入职工薪酬；在实报实销金额以外额外予以补贴的，该部分额外补贴属于职工薪酬。